# 请教陈版主关于赠与联营企业资产业务，权益法核算时如何处理的问题？

提问人：woshiyoubin 时间：2016-08-20 19:31:23
问题：主体将账面价值为 500 ，公允价值为 1000 的固定资产无偿赠与联营企业。请问主体在对联营企业权益法核算时如何处理，或者无需作为未实现内部交易损益处理？
如果问题反过来，联营企业向主体赠予资产，条件一致，权益法核算时如何处理。
国际会计准则 28 号及结论基础对这块好像有描述（意思好像是无需作为内部交易抵消），但是英语的描述实在太拗口了，烦陈老师解答。

回答人：chenyiwei
首先，该事项肯定是投资方对联营企业的资本性投入，联营企业在收到时应按公允价值借记相关资产科目，贷记资本公积。在此基础上，要区分该固定资产是否构成“业务”分别处理。 1 、该固定资产不构成“业务”的，则按照一般的投资方与联营企业之间的顺流交易未实现损益进行抵销处理，按比例抵销未实现的内部交易损益。 2 、该固定资产构成“业务”的，则该事项属于对业务的处置，取得联营企业的资本公积份额就是对应的对价款。应在合并报表层面完整反映出丧失控制权的损益，不进行抵销处理（参考 2014 年修订后合并报表准则第五十条）。

提问人：woshiyoubin 时间：2016-08-20 20:20:52
感谢陈老师的回复！
再问陈老师，联营企业无偿赠与主体时怎么处理呢？（不构成业务）

回答人：chenyiwei
这种情况属于联营企业对主体的非货币性分配（逆流交易），可以理解为联营企业先将设备按公允价值销售给投资方，再将销售款作为利润向投资方分配，据此进行内部逆流交易的抵销处理，并确认分配事项。